臺灣板橋地方法院刑事判決
　　　　　　　　　　　　　　　　　　　　100年度再字第1號
公　訴　人　臺灣板橋地方法院檢察署檢察官
被　　　告　王彥祥
上列被告違反毒品危害防制條例案件，經檢察官提起公訴（98年
度毒偵字第6675號），由本院以98年度易字第2590號刑事判決確
定後，被告聲請再審，經本院裁定予以准許，更為審判，茲判決
如下：
    主  文
王彥祥無罪。
    理  由
一、公訴意旨略以：被告王彥祥基於施用第二級毒品甲基安非他
    命之犯意，於民國98年7 月29日晚間某時，在其真實姓名年
    籍不詳綽號「阿龍」之友人位於臺北縣土城市○○街某處之
    住處，與「阿龍」一起以玻璃球燒烤之方式，施用第二級毒
    品甲基安非他命1 次。嗣於98年7 月31日晚上9 時許，王彥
    祥在臺北縣中和市○○路○ 段600 號前為警攔查後，同意為
    警採尿送驗，結果呈安非他命、甲基安非他命類之陽性反應
    ，因認被告涉犯毒品危害防制條例第10條第2 項之施用第二
    級毒品罪嫌云云。
二、本院以下認定事實依據之各項證據之證據能力，本件被告及
    檢察官於言詞辯論終結前，均未聲明異議，該等證據已經本
    院於審理時逐一提示予當事人表示意見，本院審酌該等證據
    之取得過程並無瑕疵，與本案待證事實間復具有相當之關聯
    性，以之為本案證據並無不當，自得採為本件認定事實之基
    礎，併此敘明。
三、按犯罪事實應依證據認定之，無證據不得認定犯罪事實；不
    能證明被告犯罪者，應諭知無罪之判決，刑事訴訟法第154
    條第2項、第301條第1項分別定有明文。本件檢察官認被告
    涉有上開罪嫌，無非係以被告王彥祥於偵查中之自白、台灣
    檢驗科技股份有限公司濫用藥物檢驗報告等為其主要論據。
    訊據被告王彥祥堅詞否認上開犯行，辯稱：98年8月1日警詢
    筆錄不是我製作的，上面簽名也不是我的，我是被鄰居周富
    龍冒名，尿液也是周富龍的，所以才會一、二級都有... 我
    在地檢署的時候以為這是我另外一件被土城分局查獲的案子
    ，把二件案子混淆才會向檢察官坦承犯罪等語。
四、經查：
(一)、本案係因案外人周富龍施用毒品，嗣於98年7月31日晚間9時
    許，在臺北縣中和市（現改制為新北市中和區○○○路○段
    600號前為警查獲，因周富龍於警詢時冒用「王彥祥」之名
    應訊，按捺指印，併於採尿同意書上之自願同意欄內偽造「
    王彥祥」署押（均業經本院99年度簡字第6014號判決認定屬
    實），嗣偵查中檢察官傳訊王彥祥到庭應訊，故檢察官起訴
    之對象係對「王彥祥」本人，業據本院查閱上開卷宗查證無
    誤。是以檢察官起訴書所指涉犯前揭施用第二級毒品罪之人
    係「王彥祥」，而非「周富龍」甚為明確，合先敘明。
(二)、次查，本案遭查獲人周富龍於上開時、地冒用「王彥祥」名
    義接受員警調查及採集尿液檢體，而該警詢筆錄（即受詢問
    人周富龍）所捺20枚指紋送鑑定結果，確認皆與周富龍指紋
    卡左拇指指紋相符，並據周富龍於99年7月2日本院審理99年
    度訴字第1944號偽造文書案件時當庭承認，有內政部警政署
    刑事警察局99年1月4日刑紋字第0980181740號鑑定書、本院
    99年7月2日準備程序筆錄各1份在卷，周富龍亦因此偽造文
    書犯行，經檢察官以99年度偵字第12121號提起公訴，並經
    本院改依簡易程序以99年度簡字第6014號判處周富龍有期徒
    刑5月確定，經本院調閱相關卷證參核無誤，亦堪認定。是
    本案起訴對象雖係被告王彥祥，然關於起訴書所指認定被告
    有施用毒品事實之尿液檢驗報告，既係案外人周富龍冒用被
    告名義所為，自難據此證明被告王彥祥有起訴書所認之犯罪
    事實。
(三)、至被告雖於98年9月24日接受檢察官訊問時坦承有起訴書所
    指之施用毒品行為，然本案既未實際採得被告之尿液檢體，
    復查無相關事證可資證明被告確有施用毒品事實，自難僅憑
    其上開自白而逕為不利被告之認定。
五、綜上所述，起訴書所提出之相關事證，均不足以認定被告於
    前開時、地有施用毒品行為。此外，復查無其他積極證據足
    資認定被告有施用毒品之犯行，自不能證明被告犯罪，本件
    應為被告無罪之諭知。
據上論斷，應依刑事訴訟法第436條、第301條第1項，判決如主
文。
本案經檢察官吳文正到庭執行職務。
中    華    民    國    100   年    11    月    30    日
            刑事第七庭法  官 陳伯厚
上列正本證明與原本無異。
如不服本判決，應於判決送達後20日內敘明上訴理由，向本院提
出上訴狀( 應附繕本) 。
                      書記官 田世杰
中    華    民    國   100    年    11    月    30    日